Inventaris van de archieven van de Algemene Dienst van Rijkswaterstaat betreffende waterpassing, 1832-1881; Correspondentie van de Rijkscommissie voor de Graadmeting en Waterpassing, 1879-1881
Nationaal Archief, Den Haag
Waterstaat: Algemene Dienst Waterpassing
Rijkswaterstaat / Waterpassing
1832-1881
W23194
2.40 meter; 91 inventarisnummers.
Normale geschreven, getypte en gedrukte documenten, geen bijzondere handschriften.
Nationaal Archief, Den Haag
Algemene Dienst van Rijkswaterstaat (1832-1881)
Voorzitter van de Rijkscommissie voor graadmeting en waterpassing (1879-1881)
Het archief bevat memories met betrekking tot het invoeren van een algemeen stelsel van Rijkspeilschalen langs de hoofdrivieren en stukken betreffende onder meer de waterpassing langs rivieren, zeedijken en spoorlijnen. Tevens bevat het correspondentie van de voorzitter van de Rijkscommissie voor graadmeting en waterpassing.
Archiefvorming
Geschiedenis van de archiefvormer
De nauwkeurigheidswaterpassing, begonnen in 1875 onder leiding van dr. L. Cohen Stuart, kwam in 1885 tot voltooiing.
De Rijkscommissie voor graadmeting en waterpassing werd bij Koninklijk Besluit van 20 februari 1879 nummer 3 benoemd om de triangulatie te voltooien in verband met de Europese graadmeting, waaraan de bestaande Nederlandse van Kraaijenhoff niet kon voldoen, en ter voortzetting van de nauwkeurigheidswaterpassing. Het eerste bestuur van de commissie bestond uit dr. F. J. Stamkart, voorzitter, dr. J.A.G. Oudemans, ondervoorzitter, en dr. J. Bosscha, secretaris.
In 1937 werd de commissie gereorganiseerd en herdoopt tot Rijkscommissie voor de Geodesie. Zie ook A. Waalewijn: Honderd jaar nauwkeurigheidswaterpassing, in: Nederlands Geodetisch Tijdschrift 1975, pag. 126 - 130.
Geschiedenis van het archiefbeheer
Aanwijzingen voor de gebruiker:
Als een agendanummer staat vermeld, zijn afschriften van de betreffende stukken verzonden. Meestal aan de minister van Binnenlandse Zaken.
De letter in het agendanummer duidt het dienstjaar van de inspecteur aan.
De hier voorlopig beschreven stukken werden in februari 1978 overgedragen door het Rijksmuseum voor de geschiedenis van de natuurwetenschappen en van de geneeskunde "Boerhaave", Steenstraat 1a te Leiden. De desbetreffende correspondentie en de akte van overdracht zijn geborgen onder dossiernummer D 9.43/13. (1978). In 2016 is een aantal bestanddelen aan het archief toegevoegd. Ook deze waren afkomstig van het Museum Boerhaave. Zie daarvoor referentiedossier 4490.
De verwerving van het archief
Het archief is krachtens bepalingen van de Archiefwet overgebracht.
2.16
Aanwijzingen voor de gebruiker
Openbaarheidsbeperkingen
Volledig openbaar.
Materiële beperkingen
Het archief kent geen beperkingen voor het raadplegen van stukken als gevolg van slechte materiële staat.
Aanvraaginstructie
Openbare archiefstukken kunnen online worden aangevraagd en gereserveerd. U kunt dit ook via de terminals in de studiezaal van het Nationaal Archief doen. Om te kunnen reserveren dient u de volgende stappen te volgen:
U maakt een profiel aan op www.gahetna.nl, en logt vervolgens in
Via de archiefinventaris (alleen de beschrijvingen met rode nummers) selecteert u het gewenste archiefstuk door op de knop 'Reserveren' te klikken
In het volgende scherm geeft u aan op welke dag u het archiefstuk wilt inzien
Indien u zich bevindt in de studiezaal en een tafelnummer heeft ontvangen kunt u dit nummer vermelden. Als u geen tafelnummer heeft kunt u tafelnummer 777 laten staan
Vervolgens bevestigt u uw reservering door deze te versturen.
Verwant materiaal
Beschikbaarheid van kopieën
De inventarisnummers van dit archief zijn niet in kopievorm beschikbaar.
Afgescheiden archiefmateriaal
Ook bij de Meetkundige Dienst afdeling N.A.P. te Delft berust enig archiefmateriaal betreffende de waterpassing in Nederland (zie dossiernummer D 9.64) (1977).
Beschrijving van de series en archiefbestanddelen
- ARCHIVALIA BETREFFENDE WATERPASSING BEHOREND TOT HET ARHIEF VAN DE ALGEMEENE DIENST VAN RIJKSWATERSTAAT, 1832 - 1881 en z.j., I.
  1. Als een agendanummer staat vermeld, zijn afschriften van de betreffende stukken verzonden. Meestal aan de minister van Binnenlandse Zaken.
  2. De letter in het agendanummer duidt het dienstjaar van de inspecteur aan.
  - Waterpassing langs rivieren., A.
    - Algemeen., 1.
      - Memorie en vervolgmemories betrekkelijk het invoeren van een algemeen stelsel van Rijkspeilschalen langs de hoofdrivieren onder leiding van L.J.A. van der Kun, inspecteur bij Rijkswaterstaat., 1-8; 8 delen
        - Register van waterpassingen langs de Rijn en stroomafwaarts van Emmerik tot Gorinchem, met voorbericht 1849., 1; 1 folio deel
        - Tweede vervolg op de memorie; waterpassingen langs de Nederrijn en Lek, benevens de Oude Rijn van Lobith tot Vreeswijk en Vianen., 2; 1 deel
          Agendanummer 14 maart 1851, 378/h
        - Derde vervolg op de memorie; waterpassingen langs de IJssel en het Ganzendiep, de Zuiderzee en het Zwarte Water no.4 door ingenieur J. Lebret; mei - augustus 1851., 3; 1 deel
          Agendanummer 12 maart 1852, 410/i
          Zie ook inventarisnummer 24.
        - Derde vervolg op de memorie; waterpassingen langs de IJssel van Westervoort tot de Zuiderzee., 4; 1 deel
          Agendanummer 12 maart 1852, 410
        - Vierde vervolgmemorie, register X eerste gedeelte; waterpassingen langs de Bovenmaas van Grave en Mook tot Hedel en Crèvecoeur, met toelichtende nota., 5; 1 deel
          Agendanummer 16 oktober 1856, 1318/n
          Zie inventarisnummer 36 voor register X tweede gedeelte.
        - Vijfde vervolg op de memorie; waterpassing langs de Merwede van Gorinchem tot Dordrecht., 6; 1 deel
          Agendanummer 1 augustus 1859, 441/g
        - Zesde vervolg op de memorie register VI; waterpassingen langs de Lek en de Nieuwe Maas van Vreeswijk en Vianen tot Brielle., 7; 1 deel
          Agendanummer 18 april 1860, 226/R
        - Zevende vervolgmemorie; waterpassingen behorende bij register VII, langs de Noord, de Dordtsche Kil, de zeedijken van Noord-Brabant en de Westerschelde., 8; 1 deel
          Agendanummer 6 februari 1861, 106
      - Memorie door L.J.A. van der Kun, inspecteur van de Waterstaat, betrekkelijk het invoeren van een algemeen gelijk stelsel van rijkspeilschalen langs de hoofdrivieren, met diverse bijlagen, tekeningen en schetsen, ingezonden bij missive d.d. 26 april 1849, nr. 316/f., 83; 1 band
      - Memorie door L.J.A. van der Kun, inspecteur van de Waterstaat, betrekkelijk het invoeren van een algemeen gelijk stelsel van rijkspeilschalen, eerste vervolg, gedeelte der Boven-Maas van Visé tot Grave, ingezonden bij missive dd. 11 maart 1850, nr. 253/g., 91; 1 band
        De metingen werden uitgevoerd tussen 1825 en 1849.
      - Memorie door L.J.A. van der Kun, inspecteur van de Waterstaat, betrekkelijk het invoeren van een algemeen gelijk stelsel van rijkspeilschalen langs de hoofdrivieren, met diverse bijlagen, tekeningen en schetsen, ingezonden bij missive d.d. 26 april 1849, nr. 316/f, met: eerste vervolg, gedeelte der boven Maas van Visé tot Grave, ingezonden bij missive van 11 maart 1850, nr. 253/g; tweede vervolg, gedeelte de Neder Rijn en Lek benevens de Oude Rijn van Lobith tot Vreeswijk en Vianen, ingezonden bij missive van 14 maart 1851, nr. 378/h; derde vervolg’, gedeelte de IJssel van Westervoort tot de Zuiderzee, ingezonden bij missive van 12 maart 1852, nr. 410/i; vierde vervolg, gedeelte de Boven Maas, van Grave en Mook tot Woudrichem, ingezonden bij missive van 15 oktober 1856, nr. 1318/n; vijfde vervolg, gedeelte de Merwede van Gorinchem tot Dordrecht, ingezonden bij missive van 1 augustus 1859, nr. 441/9; zesde vervolg, gedeelte de Lek en de Nieuwe Maas van Vreeswijk en Vianen tot Brielle, ingezonden bij missive van 18 april 1860, nr. 226/R; afschriften., 85; 1 omslag
        De stukken zijn geborgen in een omslag met op het etiket ook de vermelding ‘Nota betreffende de waterpassingen langs de Rijn in de Elzas’. Dit document is niet aangetrof-fen.
      - Memorie door L.J.A. van der Kun, inspecteur van de Waterstaat, betrekkelijk het invoeren van een algemeen gelijk stelsel van rijkspeilschalen langs den hoofdrivieren, zevende vervolg, gedeelte De Noord, Oude Maas, Dordtsche Kil en Westerschelde., 1860; 87; 1 band
    - Bijzonder., 2.
      - Waterpassingen langs de Rijn en stroomafwaarts, a.
        Zie ook inventarisnummers 1, 2, 6 en 7.
        - Waterpassingen langs de Bovenrijn en de Waal tot aan Gorinchem., z.j. (1832?); 9; 1 folio deel
        - Register van peilingen van de rivieren de Merwede en de Oude Maas van Gorinchem tot Rhoon, gedurende de maanden juni tot september 1837., 81; 1 folio
        - Register van waterpassingen behorende tot de zesde vervolgmemorie der peilschalen, hakkelbouten en andere verkenmerken langs de Lek en Nieuwe Maas, van Vreeswijk en Vianen tot Brielle., 1841 - 1859; 84; 1 band
        - Waterpassingen langs de Bovenrijn en de Waal tot de Merwede van Emmerik tot Gorinchem door de ingenieurs in Algemeene Dienst J.F. Augier en W.C. P.B. van Reede van Oudtshoorn; afschrift., oktober - november 1848; 10; 1 folio deel
        - Waterpassingen langs de Merwede tussen Papendrecht en Loevestein., september 1852; 11; 1 deel
          Agendanummer 10 augustus 1853, 299/a
        - Waterpassingen langs de beide oevers van de Noord en door Dordrecht nummer 3 door Van Diesen., augustus 1852; 12; 1 deel
          Voorin staat: "Zie boek 11".
        - Waterpassingen langs de Lek en de Nieuwe Maas van Schoonhoven tot Nieuwersluis., 1852, 1859; 13; 1 deel
          Dit boek bevat hetzelfde als "boek 10".
        - Register van waterpassing behorende tot de 7de vervolg memorie der peilschalen, hakkelbouten en andere verkenmerken langs de Noord, de Dordtsche Kil, het Hollandsch Diep, en van Krimpen tot Vlissingen en van Vlissingen tot Terneuzen., 1852 - 1860; 78; 1 band
          Betreft de oostelijke dijk van de rivier de Noord, 1852; de westelijke dijk van de rivier de Noord, 1852; de westelijke oever van de Dordtsche Kil, 1860; de Dordtsche Kil te Willemsdorp, 1860; de zuidelijke oever van de Westerschelde van Breskens naar Ter-neuzen, 1857 (1ste, 2de waterpassing); van Bath naar het Sloe, 1853; van de maritieme doksluis te Vlissingen langs de zeedijk der Zuidwatering, het Fort Rammekens, Nieuwland, den Rijksweg tot het Sloeveen, de zeedijken der polders Rapenburg en Nieuw St. Joosland en over het Sloe naar de uitwateringssluis van de Zuidkraaijertpolder, 1855; van Vlissingen naar Breskens, 1859; van Terneuzen naar Ellewoutsdijk, 1859.
        - Waterpassingen van Dordrecht naar Bergen op Zoom en van het eiland van Dordrecht door de aspirant-ingenieur Th. Bleckmann en de surnumerair E. Steuerwald, op last van de inspecteur van Rijkswaterstaat L.J.A. van der Kun., 1856 - 1857; 14; 1 deel
        - Staat der verkenmerken in de waterpassing van de Nieuwe Maas en het Scheur van Rotterdam naar Brielle door E. Steuerwald, Van Ittersum en Wellan, surnumerairs; met nota van toelichting., 1859; 15; 1 deel
          Agendanummer 29 februari 1860, 182
        - Waterpassingen langs de Oude Maas van Dordrecht tot aan het eiland Rozenburg behorende bij register IV tweede gedeelte; tevens bijlage van exhibitum 10 oktober 1860, nummer 51., 1859 - 1860; 16; 1 deel
          Agendanummer 18 oktober 1860, 775/R
        - Register van Waterpassingen behorende bij register IV, 2e gedeelte, waterpassing langs de beide oevers der rivier de Oude Maas van Dordrecht tot aan het eiland Rozenburg, behorende bij de missive van 8 oktober 1860, nr. 775/R., 90; 1 band
          De metingen vonden plaats in 1859.
        - Register van waterpassing van Moerdijk naar Geertruidenberg, verricht in 1857 en ingezonden bij missive van 4 oktober 1864, door den Inspecteur in Algemene Dienst van den Waterstaat., 82; 1 deel
        - Staten van waterpassingen en correctietabellen ter bepaling van de hoogte der merken langs de Boven-, Beneden- en Nieuwe Merwede; met toelichting., 1870; 17; 1 deel
          Behoort bij brief van ingenieur Th. Bleckmann van 1 januari 1871, agendanummer 196
        - Waterpassingen langs de Nieuwe Merwede van Werkendam tot Hoge Zwaluwe door A. Keuvenaar, E. Olivier Dzn. en F.F.J. Machem, landmeters bij de Algemeene Dienst, met toelichtende nota., 1870; 18; 1 deel
          Vormt het vervolg op register I - IV.
        - Herziening der noodpeilen, waterpassingen langs de Waal en de Merwede., 1879, 1881; 19; 1 deel
        - Herziening der noodpeilen, waterpassingen langs het Pannerdens Kanaal, de Nederrijn, de Lek en de Oude Rijn., 1879 - 1880; 20; 1 deel
        - Herzien register I - IV eerste gedeelte, waterpassingen langs de Bovenrijn, de Waal en de Boven- en Beneden Merwede., 1879 - 1881; 21; 1 folio deel
        - Herzien register V - VI eerste gedeelte, waterpassingen langs de Rijn en de Lek van Pannerden tot Nieuw Lekkerland., 1879; 22; 1 deel
        - Waterpassing van de Lekdijk, afschrift., z.j.; 23; 1 deel
      - Waterpassingen langs de Gelderse IJssel en stroomafwaarts., b.
        Zie ook inventarisnummer 3 - 4 en 45.
        - Schetskaart van de waterpassingen langs de rivier den IJssel van Doesburg tot Deventer, no 12., ca. 1848; 88; 1 stuk
        - Waterpassingen langs de IJssel en het Ganzendiep, de Zuiderzee en het Zwarte Water; van Doesburg tot Deventer, door J.G.W. Fijnje., oktober - november 1849; 24; 1 deel
        - Waterpassingen langs de IJssel van Doesburg tot Deventer door J.G.W. Fijnje., oktober - november 1849; 25; 1 deel
        - Waterpassingen langs de IJssel, het Ganzendiep, de Zuiderzee en het Zwarte Water door J.G.W. Fijnje en L.J.A. van der Kun., oktober - november 1849; 26; 1 band
        - Register van waterpassingen langs de IJssel en het Ganzendiep, de Zuiderzee en het Zwarte Water, gedaan in juli, augustus en september 1850, nr. 2., 1851; 80; 1 band
        - Register van waterpassingen langs de IJssel en het Ganzendiep, de Zuiderzee en het Zwarte Water, gedaan in mei en juni 1851, nr. 3., 77; 1 band
        - Waterpassingen langs de IJssel van Westervoort tot Deventer, ingezonden maart 1851., 1850 juli - september; 27; 1 deel
          Voorin staat: "Netexemplaar zie boek 17".
        - Waterpassing langs de IJssel beneden Deventer, hoofdzakelijk de rechteroever, tot Zwartsluis door J.G.W. Fijnje., mei - juni 1851; 28; 1 deel
        - Waterpassingen langs het Zwarte Water tussen Katerveer en Kraggenburg., 1875; 29; 1 deel
        - Herziening van register VIII, verkenmerken langs de IJssel., 1880; 30; 1 folio deel
      - Waterpassingen langs de Linge, c.
        - Waterpassingen langs de Linge van Gorkum tot Elst., juli - augustus 1853; 31; 1 deel
          Voorin staat: "Boek 40 bevat hetzelfde als dit boek".
        - Waterpassingen langs de Linge en de Diefdijk, door aspirant-ingenieur F.J. van den Berg en de surnumerair Th. Bleckmann., 1853; 32-34; 3 delen
          - Bestanddeel 1., 32
          - Bestanddeel 2., 33
          - Bestanddeel 3., 34
      - Waterpassingen langs de Maas, d.
        Zie ook inventarisnummer 5.
        - Waterpassingen behorende bij register IX, tussen Grave en Maastricht, door J. Lebret, 35; 1 deel
          Agendanummer 19 januari 1849, 16/f
        - Waterpassingen behorend bij register X tweede gedeelte. Staat der verkenmerken langs de Bovenmaas van Hedel tot Woudrichem als Vierde vervolg op de Memorie etc...., door L.J.A. van der Kun, opgenomen door Th. Bleckmann., 1856; 36; 1 deel
          Zie inventarisnummer 5 voor register X eerste gedeelte.
        - Waterpassingen voor register X derde gedeelte langs het Oude Maasje door Th. Bleckmann, Leemans, Van Manen en landmeter E. Olivier Dzn., met toelichting., 1857; 37; 1 deel
        - Herziening van het Amsterdams Peil, register VII, waterpassingen tussen Willemstad en Goedereede onder leiding van hoofdinspecteur L.J.A. van der Kun, door de eerste landmeter E. Olivier Dzn.., 1862; 38; 1 folio deel
  - Waterpassingen langs de zeedijken van Noord-Brabant en Zeeland., B.
    Zie ook inventarisnummers 8, 14 en 38.
    - Register van waterpassingen tot vaststelling van het Amsterdamse peil in Zeeland, met schetstekeningen behorende bij de waterpassing van het Vischhuisje te Goes naar het Goesche Sas., 1863; 74; 1 deel
    - Register, reductietabel en schetsen der controlerende waterpassing van het Sloe naar Ellewoutsdijk., 1865; 39; 1 deel
    - Register der waterpassing van het fort Bath naar het Sloe met reductietabel., 1865; 40; 1 deel
    - Schetstekeningen en dijkprofielen bij de waterpassing van Neuzen naar Walsoorden en Sas van Gent., z.j.; 41; 1 deel
    - Schetsen bij waterpassingen in Zeeland langs het Veerse Meer., z.j.; 42; 1 deel
  - Waterpassingen langs spoorlijnen van de Staatsspoorwegen., C.
    - Correspondentie, 1.
      - Ingekomen en minuten van uitgaande missieven aan en van de hoofdinspecteur van Rijkswaterstaat betreffende het aanbrengen van peilmerkstenen langs spoorlijnen van de Staatsspoorwegen; met staten., 1864, 1866 - 1868, 1871; 43; 1 pak
    - Registers van waterpassingen., 2.
      - Waterpassingen voor het ontwerp van de spoorweg Amsterdam - Keulen door L.J.A. van der Kun, met schetsen., 1832; 44; 1 deel
      - Waterpassingen voor ontwerpen van spoorwegen in Gelderland en Overijssel langs de IJssel door de ingenieurs van de Algemeene Dienst W.C.P.B. van Reede van Oudtshoorn en J.F. Augier; met tekening achterin., 1838 - 1839, 1845 - 1848; 45; 1 deel
      - Waterpassingen voor het ontwerp van de Nederlands -Belgische spoorweg van Willemstad tot Essen door J.G.W. Fijnje en A.O. van den Santheuvel., z.j. (vóór 1854); 46; 1 deel
      - Staatsspoorwegen. Opnemingen, waterpassingen en beschrijving van lijn F sectie 1 van Roosendaal tot Woensdrecht, met schetsen., 1857, 1861; 47; 1 deel
      - Opnemingen, Waterpassingen en beschrijving langs lijn E sectie 1 van Maastricht tot Roermond., mei 1861; 48; 1 deel
      - Waterpassingen langs lijn E sectie 3 van Boxtel tot Tilburg met beschrijving en schetsen van de lijn., 1861 - 1862; 49; 1 deel
      - Waterpassingen langs lijn E sectie 3 van Helmond tot Boxtel; met beschrijving van de lijn., 1862; 50; 1 deel
      - Waterpassingen langs de lijn H sectie 2 over de Linge en de Waal door Van Dissel; met schetsen van watergangen., september - oktober 1862; 51; 1 deel
      - Waterpassingen langs lijn H sectie 3; met overzicht van latere waterpassingen langs lijn H van Utrecht naar Boxtel., 1864 - 1866; 52; 1 deel
      - Waterpassingen langs lijn F sectie 1 van Maastricht tot Venlo en van de Moerdijk over Tilburg naar Helmond, met schetsen., 1866 - 1868, 1871; 53; 1 pak
      - Kladboekjes, houdende waterpassingen voor de Staatsspoorwegen in Brabant en Limburg., 1867 - 1868; 54-59; 6 deeltjes
        Op de ruggen staat: "S.S. 2,4 - 7, 11"; de inventarisnummers 57 - 59 betreffen de spoorlijnen bij Venlo en over de Zuid-Willemsvaart.
        - Bestanddeel 1., 54
        - Bestanddeel 2., 55
        - Bestanddeel 3., 56
        - Bestanddeel 4., 57
        - Bestanddeel 5., 58
        - Bestanddeel 6., 59
      - Waterpassingen langs lijn E sectie 4 in de buurt van Tilburg en Roosendaal, met schetsen., 1862; 60; 1 deel
  - Overige waterpassingen, D.
    - Waterpassingen van Ooltgensplaat naar Goedereede en Ouddorp door opzichter jhr. Schorer van Souburgen., 1849; 61; 1 deel
      Agendanummer 12 januari 1863, 47/u
    - Waterpassingen van Zwartsluis tot Groningen door L.J.A. van der Kun, uit opnemingen van aspirant-ingenieur O.H. Breunissen Troost en landmeter J. Leyds., juni - juli 1860; 62; 1 deel
      Agendanummer 25 mei 1861, 490/S
    - Register van waterpassingen van Zwartsluis naar Groningen, nr. 10; Afmetingen en peilen der zeesluizen van de provincie Friesland en der Keersluis in de Linde aan de Kuinre, provincie Overijssel., 1860; 89; 1 band
    - Waterpassingen voor register VII van Ooltgensplaat naar Goedereede en Ouddorp door jhr. Schorer van Souburgen., 1862; 63; 1 deel
      Agendanummer 12 januari 1863, 47/a
    - Waterpassingen in de arrondissementen Axel en Hulst., februari - juli 1864; 64; 1 deel
    - Register van waterpassingen in Friesland, deel I, waterpasstaten lijn 1, waterpasstaten lijn II, waterpasstaten zijtakken van lijn II, met verzamel- of correctietabel., 1870 - 1872; 86; 1 band
    - Waterpassingen in Friesland, deel 2., 1870 - 1871, 1885; 65; 1 deel
    - Register van waterpassingen in Friesland deel III, waterpasstaten Lijn XI en zijtakken van lijn XI., 1870 - 1871; 79; 1 band
    - Waterpassing van Amsterdam naar de hoofdrivieren overgelegd bij missive van 2 november 1872., 66; 1 deel
      Agendanummer 564
    - Overzicht van de waterpassingen in Zeeland, memorie., z.j. (na 1872); 67; 1 katern
    - Register van waterpassingen tussen Amsterdam en Deventer., 1875 - 1876; 75; 1 deel
    - Waterpassingen op Texel en Vlieland., 1876 - 1877; 68; 1 deel
    - Waterpassingen op Texel en Vlieland door H.F. Beyerman, aspirant-ingenieur en W, de Man, Buitengewoon opzichter, met nota van toelichting., 1876 - 1877; 69; 1 folio deel
    - Kladboek met schetsen van hoofd en secundaire kenmerken aan kerken en andere gebouwen in Noord en Zuid-Holland (Leiden, Oegstgeest, Amsterdam, Sloten, Halfweg, Haarlem, Heemstede, Hillegom, Lisse, Sassenheim, Rijnsburg, Katwijk)., ca. 1882; 76; 1 deel
    - Kladboek, houdende schetsen van secundaire merken aan kerken en andere gebouwen in Noord-Holland, met maten., z.j.; 70; 1 deel
- CORRESPONDENTIE VAN DE VOORZITTER VAN DE RIJKSCOMMISSIE VOOR GRAADMETING EN WATERPASSING, 1879 - 1881, II.
  - Persoonlijke correspondentie van dr. F.J. Stamkart als voorzitter van de Commissie., 1879 - 1881; 71-72; 2 pakken
    - 1879-1880, 71; 1 pak
    - 1880-1881, 72
- OVERIGE STUKKEN, III.
  - "Eenige aantekeningen over een reis naar Frankrijk" in april 1932 gemaakt door dr.ir. J.A. Ringers, betreffende bezochte Franse waterstaatswerken, 73; 1 pak
    Gestencild, in het Nederlands en het Frans. Met tekeningen